【裁判字號】    97,上更(一),148
【裁判日期】    980311
【裁判案由】    毒品危害防制條例
【裁判全文】
臺灣高等法院臺中分院刑事判決     97年度上更(一)字第148號
上  訴  人  臺灣臺中地方法院檢察署檢察官
上  訴  人
即  被  告  乙○○
                    現於臺灣臺中監獄執行
選任辯護人  詹漢山律師
            謝英吉律師
上  訴  人
即  被  告  甲○○
                      (
選任辯護人  張淑琪律師
上列上訴人因被告等違反毒品危害防制條例案件不服台灣台中地
方法院中華民國96年8月3日第一審判決（民國96年度重訴字第10
67號，起訴案號：台灣台中地方法院檢察署民國95年度偵字第27
933號），提起上訴，經判決後，由最高法院發回更審，本院判
決如下：
    主  文
原判決撤銷。
乙○○共同販賣第一級毒品，處有期徒刑拾捌年；扣案之第一級
毒品海洛因拾玖包（合計淨重伍零捌點參壹公克，包裝重貳玖點
壹玖公克）、第二級毒品甲基安非他命肆拾貳包（合計驗餘淨重
壹參肆壹點陸柒公克，包裝重捌伍點肆陸公克）、含海洛因成分
之殘渣袋伍支均沒收銷燬之；扣案毒品分裝袋貳包又陸個、毒品
分裝盒參個、毒品分裝皮包壹個、電子秤貳台、毒品分裝鐵勺參
支、毒品分裝木勺壹支、點鈔機壹台，均沒收；扣案之販賣毒品
所得新台幣拾柒萬伍仟元沒收。又共同販賣第一級毒品，處有期
徒刑拾柒年；扣案毒品分裝袋貳包又陸個、毒品分裝盒參個、毒
品分裝皮包壹個、電子秤貳台、毒品分裝鐵勺參支、毒品分裝木
勺壹支、點鈔機壹台；扣案之販賣毒品所得新台幣拾貳萬伍仟元
沒收。前揭主刑部分應執行有期徒刑貳拾壹年。
甲○○共同販賣第一級毒品，累犯，處有期徒刑拾柒年；扣案之
第一級毒品海洛因拾玖包（合計淨重伍零捌點參壹公克，包裝重
貳玖點壹玖公克）、第二級毒品甲基安非他命肆拾貳包（合計驗
餘淨重壹參肆壹點陸柒公克，包裝重捌伍點肆陸公克）、含海洛
因成分之殘渣袋伍支均沒收銷燬之；扣案毒品分裝袋貳包又陸個
、毒品分裝盒參個、毒品分裝皮包壹個、電子秤貳台、毒品分裝
鐵勺參支、毒品分裝木勺壹支、點鈔機壹台，均沒收；扣案之販
賣毒品所得新台幣拾柒萬伍仟元沒收。又共同販賣第一級毒品，
累犯，處有期徒刑拾陸年；扣案毒品分裝袋貳包又陸個、毒品分
裝盒參個、毒品分裝皮包壹個、電子秤貳台、毒品分裝鐵勺參支
、毒品分裝木勺壹支、點鈔機壹台，均沒收；扣案之販賣毒品所
得新台幣拾貳萬伍仟元沒收。前揭主刑部分應執行有期徒刑拾玖
年。
    犯罪事實
一、乙○○曾因麻醉藥品管理條例案件，經台灣士林地方法院及
    台灣高等法院台南分院分別判處有期徒刑5月、8月確定；又
    因麻醉藥品管理條例及偽造有價證券案件，經本院分別判處
    有期徒刑8月及3年確定，後2案所處之刑另定其應執行刑為
    有期徒刑3年6月，合併執行至民國84年7月24日假釋，後假
    釋經撤銷，應執行殘刑2年9月1日。又因麻醉藥品管理條例
    、電信法、肅清煙毒品條例、藥事法、贓物案件，經台灣高
    等法院、最高法院、台灣桃園地方法院分別判處有期徒刑1
    年2月、4月、3年2月、10月、7月、5月確定，定其應執行刑
    為有期徒刑6年，再因麻醉藥品管理條例案件，經最高法院
    判處有期徒刑7年確定，與前開殘刑合併執行至95年1月24
    日又假釋（假釋期滿日期為100年12月19日）。甲○○亦曾
    因毒品危害防制條例案件，經台灣台中地方法院判處有期徒
    刑3月確定，於95年6月29日易科罰金執行完畢。詎二人均仍
    不知悔改，明知海洛因及甲基安非他命分屬毒品危害防制條
    例第2條第2項第1款、第2款所規定之第一級毒品及第二級毒
    品，竟基於販賣第一級毒品海洛因及第二級毒品甲基安非他
    命（起訴書誤為安非他命）以營利之犯意聯絡，先由乙○○
    於95年10月25日（即附表編號一所示時間）之前數日某一日
    ，負責自不詳管道販入第一級毒品海洛因（數量為扣案之海
    洛因加上編號一、二所出售之數量）及第二級毒品甲基安非
    他命 (數量即為扣案之甲基安非他命），並負責與購毒者聯
    繫，甲○○則參與代轉接電話及分裝、送交毒品之方式（利
    用後開未扣案之門號0000000000行動電話與買主丁○○聯絡
    販賣、送交毒品事宜），而共同於附表編號一、二所示時地
    ，分別兩次販賣如附表編號一、二所示之數量與金額之第一
    級毒品海洛因予丁○○。嗣於95年12月5日14時30分許，為
    警持法院核發之搜索票，先在台中市○○區○○路1段46號
    506 室乙○○、甲○○租處，查獲疑似第第一級毒品海洛因
    1包、第二級毒品甲基安非他命7包（其中6包在甲○○所持
    之背包內查獲）、行動電話手機1支（含0000000000號SIM卡
    ）、毒品分裝袋1個、毒品分裝鐵勺1支，及蜂牌香煙3支、
    第一級毒品海洛因殘渣袋1個、該506室鑰匙2支、同址703
    號鑰匙2支（在甲○○口袋內查獲）、注射針筒3支；再經甲○○同意，至同號703室查獲疑似第一級毒品海洛因28包、
    第二級毒品甲基安非他命35包、第一級毒品海洛因殘渣袋3
    個、供販賣毒品所用之電子秤2台及毒品分裝袋2包又5個、
    毒品分裝皮包1個、乙○○所有行動電話手機4支（含000000
    0000、0000000000、0000000000、0000000000號SIM）、毒
    品分裝鐵勺2支、毒品分裝木勺1支、毒品分裝盒3個、點鈔
    機1台，及注射針筒16支、小菜刀1支、鉆板、刷子、橡皮管
    各1支、玻璃吸食球6個、電子計算機1台、吸食器1組、現金
    新台幣（下同）90萬元（以上查獲之疑似第一級毒品海洛因
    29包，經法務部調查局鑑定結果，其中19包含有第一級毒品
    海洛因成分，合計淨重508﹒31公克，包裝重29﹒19公克，
    純度57﹒87％，另42包甲基安非他命經內政部警政署刑事警
    察局鑑定結果，合計淨重1342﹒05公克，包裝重85﹒46公克
    ，純度約為88﹒0％，取0﹒38公克鑑定）。
二、案經海巡署中部地區巡防局苗栗機動查緝隊報請台灣台中地
    方法院檢察署檢察官偵查起訴。
    理    由
一、證據能力部分：
  (一)就搜索台中市○○區○○路1段46號703室部分：按搜索，經
    受搜索人出於自願性同意者，得不使用搜索票，刑事訴訟法
    第131條之1前段定有明文。查本案係警方持原審法院核發之
    95年度聲搜索字第4523號搜索票，於上揭時間，先後對台中
    市○○區○○路1段46號506室、703室執行搜索而查獲。原
    審法院搜索票所載搜索處所雖為台中市○○區○○路1段46
    號5樓、6樓，惟警方於搜索該506室時，除查獲該506室鑰匙
    2支外，另在被告甲○○身上查獲不明鑰匙2支，而警方於執
    行搜索前所取得之線索，直指嫌犯居住該址5樓，毒品放在
    該址6樓或6樓以上，警方取得該不明鑰匙2支，係先至該址6
    樓查看，發現並無符合鑰匙之房間，再帶同被告甲○○至該
    址7樓查看，發現其中一間房間符合後，確曾徵得被告甲○○之同意，始對該址703室進行搜索等情，業據證人即海巡
    署中部地區巡防局苗栗機動查緝隊查緝員己○○於原審法院
    審理時證述屬實（見原審卷第3-8頁），即海巡署中部地區
    巡防局查緝人員就搜索該703室，而本於職務上所製作之搜
    索扣押筆錄，亦已載明係依刑事訴訟法第131條之1經受搜索
    人同意執行搜索，並由被告乙○○、甲○○親自簽名，另被
    告乙○○於警訊時復供稱警方執行搜索506室時，在被告甲○○身上查獲持有703室鑰匙，經被告甲○○同意帶同上樓
    搜索時，其有在場（見中部地區巡防局刑案偵查證據資料卷
    第4頁）；而被告甲○○於警訊時則稱係伊自願帶同查緝人
    員至同址6樓及7樓，自願由口袋內拿出703室鑰匙，後來在
    703室查獲海洛因、安非他命、不法所得新台幣90萬元、吸
    食、分裝工具一批、電子磅秤、點鈔機等語（見中部地區巡
    防局刑案偵查證據資料卷第11頁），由此可知，警方於執行
    搜索該703室前，應已徵得該703室鑰匙持有人即被告甲○○
    之同意，警方本於職權所製作該703室之搜索、扣押筆錄、
    扣押物品目錄表，及自該703室所扣得之物證，自均具有證
    據能力。退步言之，縱認被告甲○○此部分同意非出於其自
    由意思，惟按除法律另有規定外，實施刑事訴訟程序之公務
    員因違背法定程序取得之證據，其有無證據能力之認定，應
    審酌人權保障與公共利益之均衡維護，刑事訴訟法第158條
    之4已有明定。查本案警方執行該506室搜索前所取得之線索
    ，既直指嫌犯居住該址5樓，毒品放在該址6樓或6樓以上，
    執行搜索時又在被告甲○○身上查獲不明鑰匙2支，並隨即
    於該703室查獲疑似第一級毒品海洛因28包、第二級毒品甲
    基安非他命35包、第一級毒品海洛因殘渣袋3個、電子秤2台
    、毒品分裝袋2包又5個、注射針筒16支、小菜刀1支、鉆板
    、刷子、橡皮管各1支、玻璃吸食球6個、毒品分裝盒3個、
    電子計算機1台、毒品分裝鐵勺2支、毒品分裝木勺1支、吸
    食器1組、毒品分裝皮包1個、行動電話手機4支（含0000000
    000、0000000000、0000000000、0000000000號SIM 卡）、
    點鈔機1台、現金90萬元，迄未改變查獲物證之型態，而影
    響其可信性，且依當時之情形，如依法定程序另聲請搜索票
    執行搜索該703室，仍有發現上開物證之必然性，況警方於
    執行搜索該703室時，手段平和，亦無任何過當之行為或故
    意違法之情況，而查獲之第一級毒品海洛因、第二級毒品甲
    基安非他命數量非少，犯罪所生危害重大，本院審酌個人基
    本人權保障及社會安全維護，兼顧比例原則及法益權衡原則
    ，認警方執行搜索該703室縱有違背法定程序之情形，其執
    行搜索該703室，而本於職權所製作該703室之搜索、扣押筆
    錄、扣押物品目錄表，及自該703室所扣得之物證，仍均應
    認為具有證據能力。
  (二)就證人戊○○、證人即共同被告甲○○於偵查中具結供述部
    分：按被告以外之人於偵查中向檢察官所為之陳述，除顯有
    不可信之情況外，得為證據 ，刑事訴訟法第159條之1第2項
    定有明文。而被告之反對詰問權，屬於憲法第8條第1項規定
    「非由法院依法定程序不得審問處罰」之正當法律程序所保
    障之基本人權及第16條所保障之基本訴訟權，不容任意剝奪
    。故上開所稱得為證據之被告以外之人於審判外向法官所為
    之陳述及於偵查中向檢察官所為之陳述，實質上應解釋為係
    指已經被告或其辯護人行使反對詰問權者而言，如法官於審
    判外或檢察官於偵查中訊問被告以外之人之程序，未予被告
    或其辯護人行使反對詰問權之機會，除非該陳述人因死亡、
    或身心障礙致記憶喪失或無法陳述、或滯留國外或所在不明
    而無法傳喚或傳喚不到、或到庭後無正當理由拒絕陳述外，
    均應傳喚該陳述人到庭使被告或其辯護人有行使反對詰問權
    之機會，否則該審判外向法官所為陳述及偵查中向檢察官所
    為陳述，均不容許作為證據，以保障被告之反對詰問權，並
    符憲法第8條第1項及第16條之規定意旨，此雖有最高法院94
    年度台上字第5651、3728號刑事判決要旨足資參照。然刑事
    訴訟法第166條以下之詰問程序係針對審判程序中而言 ，偵
    查中並無有關被告在場詰問權之對應規定，是以檢察官於偵
    查中傳喚證人時，縱未使被告在場行使詰問權，亦無涉及違
    法取證或程序瑕疵之問題。如謂檢察官依法傳訊證人，在無
    顯不可信之特別情形下 ，合於刑事訴訟法第159條之1第2項
    之傳聞證據例外規定，自不能無視於職司偵查犯罪職務公務
    員主觀上之合理信賴，而率認其訊問證人所得之證言內容均
    不具證據能力，而摒除其適用之機會。尤參諸刑事訴訟法15
    9條之2關於被告以外之人於檢察事務官、司法警察官或司法
    警察調查中所為之陳述，因制度上並無被告在場行使詰問權
    之規定，卻仍可藉由該被告以外之人於審判中到庭陳述，使
    被告之對質詰問權最終仍得以確保，乃例外承認就二者陳述
    不符部分，得因先前未經詰問之陳述具有較可信之特別情況
    ，且屬證明犯罪事實存否所必要，即可賦予證據能力。在同
    無被告在場詰問之前提下，被告以外之人於警詢中之證詞尚
    且得有證據適格之機會，何以依據現行刑事訴訟法作成，且
    程序較為周密之偵訊筆錄，竟毫無得為證據之特殊例外？其
    輕重失衡結果不言可喻 。另司法院大法官會議釋字第582號
    解釋理由書：「…為確保被告對證人之詰問權，證人（含其
    他具證人適格之人）於審判中，應依人證之法定程序，到場
    具結陳述，並接受被告之詰問，其陳述始得作為認定被告犯
    罪事實之判斷依據。至於被告以外之人（含證人、共同被告
    等）於審判外之陳述，依法律特別規定得作為證據者，除客
    觀上不能受詰問者外，於審判中，仍應依法踐行詰問程序‧
    …。」等語，亦僅提及審判中法院應落實被告詰問權之保障
    ，並未強制要求偵查中之檢察官須通知被告在場詰問始得訊
    問證人；而通觀整體刑事訴訟程序中，既於審判中給予被告
    行使詰問權之機會，得就證人在當次庭期應訊內容，及先前
    警詢或偵查中所為之陳述，逐一指摘質疑其真實性或陳述動
    機，從而辨明證詞之真偽，在顧及真實發現與被告人權保障
    之平衡下，即難謂證人之先前陳述均應排除其證據能力。是
    以縱認最高法院前揭刑事判決關於保障被告詰問權之意見可
    予採納，而將刑事訴訟法第159條之1第2項解釋為僅針對被
    告以外之人於偵查中業已具結並賦予被告詰問權之證述內容
    而言，則就偵查中雖未使被告在場詰問，但證人先前陳述與
    審判中不一致部分，仍應認有同法第159條之2例外規定類推
    適用餘地（程序法之類推適用，不在實體法「罪刑法定原則
    」之禁止類推範圍），在其符合「較可信之特別情況」及「
    證明事實存否必要」之條件，且被告詰問權已於審判中得以
    充分行使之前提下，例外得賦予證人先前於偵查中不一致陳
    述之證據能力，以期適度調和彌補現行刑事訴訟法規定與憲
    法規範被告基本人權之衝突與規範間隙。從而本案證人戊○○、證人即共同被告甲○○於偵查中之具結供述部分，雖未
    經詰問，但該二證人既於法院審理中經檢察官及辯護人實施
    交互詰問，則該二證人於偵查中之具結供述，在符合「較可
    信之特別情況」及「證明事實存否必要」之條件下，自應均
    認有證據能力。
  (三)按被告以外之人（包括證人、鑑定人、告訴人、被害人及共
    同被告等）於審判外之陳述雖不符刑事訴訟法第159條之1至
    之4等四條之規定，而經當事人於審判程序同意作為證據，
    法院審酌該言詞陳述或書面陳述作成時之情況，認為適當者
    ，亦得為證據；當事人、代理人或辯護人於法院調查證據時
    ，知有刑事訴訟法第159條第1項不得為證據之情形，而未於
    言詞辯論終結前聲明異議者，視為有前項之同意，同法第
    159條之5定有明文。立法意旨在於傳聞證據未經當事人之反
    對詰問予以核實，原則上先予排除。惟若當事人已放棄反對
    詰問權，於審判程序中表明同意該等傳聞證據可作為證據；
    或於言詞辯論終結前未聲明異議，基於尊重當事人對傳聞證
    據之處分權，及證據資料愈豐富，愈有助於真實發見之理念
    ，且強化言詞辯論主義，使訴訟程序得以順暢進行，上開傳
    聞證據亦均具有證據能力。本件證人即丁○○經本院指揮司
    法警察於97年7月16日在台灣高雄看守所附設戒治所之警詢
    陳述，其性質雖屬傳聞證據，惟其嗣後經本院合法傳喚未到
    庭，而經被告二人及其辯護人均同意就丁○○關於上開犯罪
    事實即如附表編號一、二之2次向被告二人買受毒品海洛因
    之陳述證據，資為本案之證據方法，依上開規定，是丁○○
    於前揭警詢中之證言應具有證據能力。
  (四)又按共犯不利於己之陳述，倘予相當調查，足證有其情事者
    ，仍得資為被告犯罪之證據，此由刑事訴訟法第一百五十六
    條第二項規定之意旨自明。是以就共犯所為之不利於被告之
    陳述，該共犯就被告而言，固屬證人之地位，然僅須於審判
    中踐行被告對該等共犯之詰問權、對質權等法定調查證據程
    序，而予以被告之攻防機會，以保障其訴訟上之權益，即與
    大法官會議釋字第582號解釋意旨無悖，倘經調查而與事實
    相符，該共犯不利於被告之供述，仍得援為本案審判上之證
    據。本件共同被告乙○○、甲○○2人，於本院對於上揭犯
    罪事實認罪，並經本院依職權互列為證人而為訊問，並供渠
    等及其辯護人彼此得互為詰問及對質，已對共犯之訴訟權益
    有所確保，則共同被告乙○○、甲○○2人不利於彼此之供
    述，得為證據。
二、訊據上訴人即被告（以下簡稱被告）乙○○、甲○○於本院
    審理中對於上揭犯罪事實均表認罪，並坦承確有如附表編一
    、二所示2次販賣第一級毒品海洛因予丁○○，被告乙○○
    僅辯稱：販賣海洛因的價錢，第一次95年10月25日不是17萬
    5千元，應是14、15萬元，因有一部分是丁○○欠伊的錢，
    第2次95年11月23日下午2時31分許，不是12萬5千元，應是
    8、9萬元云云，惟被告乙○○之辯護人為其辯稱：被告乙○○2次販賣海洛因予丁○○，並不在起訴範圍之內，如在起
    訴範圍內，該2次販毒亦應屬集合犯，又被告已認罪，原審
    據以審酌而判處無期徒刑之犯後態度條件已不存在，請從輕
    量刑等語。被告甲○○之辯護人為其辯稱：被告甲○○2次
    販賣海洛因予丁○○，並不在起訴範圍之內等語，如在起訴
    範圍內，該2次販毒亦應屬集合犯；又該2次販毒，被告僅
    先接聽電話，旋即交由乙○○與丁○○直接交談，是被告並
    未分擔實行構成要件行為，應屬幫助犯；被告已坦承犯行，
    已知悔悟，於偵查中配合檢警查緝，請從輕量刑，並依刑法
    第59條規定酌減其刑等語。經查：
  (一)本案係警方持原審法院核發之95年度聲搜索字第4523號搜索
    票（見中部地區巡防局刑案偵查證據資料卷第31頁），於上
    揭時間，先對台中市○○區○○路1段46號506室執行搜索，
    再經被告甲○○之同意，對同址703室執行搜索而查獲，並
    在該506室扣得疑似第一級毒品海洛因1包、第二級毒品甲基
    安非他命7包（其中6包在甲○○所持之背包內查獲）、蜂牌
    香煙3支、第一級毒品海洛因殘渣袋1個、該506室鑰匙2支、
    同號703號鑰匙2支（在甲○○口袋內查獲）、行動電話手機
    1支（含0000000000號SIM卡）、注射針筒3支、毒品分裝袋1
    個、毒品分裝鐵勺1支等物品，及在該703室扣得疑似第一級
    毒品海洛因28包、第二級毒品甲基安非他命35包、第一級毒
    品海洛因殘渣袋3個、電子秤2台、毒品分裝袋2包又5個、注
    射針筒16支、小菜刀1支、鉆板、刷子、橡皮管各1支、玻璃
    吸食球6個、毒品分裝盒3個、電子計算機1台、毒品分裝鐵
    勺2支、毒品分裝木勺1支、吸食器1組、毒品分裝皮包1個、
    行動電話手機4支（含0000000000、0000000000、000000000
    0、0000000000號SIM卡）、點鈔機1台、現金90萬元等物品
    ，有上開物品扣案，及原審法院95年度聲搜索字第45 23號
    搜索票（見海巡署中部地區巡防局刑案偵查證據資料卷第31
    頁）、海巡署中部地區巡防局搜索扣押筆錄、扣押物品目錄
    表（見同上卷第33至第51頁）、扣押物品照片（見同上卷第
    72至76頁）在卷可稽。而扣案之疑似第一級毒品海洛因29包
    ，經法務部調查局鑑定結果，其中19包含有第一級毒品海洛
    因成分，合計淨重508﹒31公克，包裝重29﹒19公克，純度
    57﹒87％，餘10包未發現法定毒品成份；另扣案之甲基安非
    他命42包，經內政部警政署刑事警察局鑑定結果，合計淨重
    1342﹒05公克，純度約88﹒0％（取0﹒38公克鑑定，驗餘淨
    重1341﹒67公克，包裝重85﹒46公克），亦有法務部調查局
    96年1月1日調科壹字第09523055060號鑑定書、內政部警政
    署刑事警察局96年1月5日刑鑑字第0950183319號鑑定書各1
    份（見台灣台中地方法院檢察署95年度偵字第27933號卷第
    98、99頁）附卷足憑。
  (二)被告乙○○、甲○○共同意圖營利而販賣第一級毒品海洛因
    及販入第二級毒品甲基安非他命之事實，於如附表編號一、
    二所示販賣第一級毒品海洛因予丁○○之部分，被告乙○○
    、甲○○於本院已認罪，雖丁○○經原審、本院前審及本院
    分別傳拘均未到案（原審卷二第213頁、本院前審卷第213
    頁、本院卷第103頁)，惟丁○○經本院指揮司法警察於97
    年7月16日在台灣高雄看守所附設戒治所之警詢已詳為供證
    ：門號0000000000及0000000000號行動電話均係伊所使用，
    而如附件一編號22、27-29號之通訊監察譯文之對話係伊與
    乙○○、甲○○聯絡購買毒品之對話等語，被告乙○○、甲○○二人並自承該2次販賣毒品海洛因而與丁○○所持用門
    號0000000000號行動電話互通電話之門號0000000000行動電
    話係伊等所使用等語（本院卷二第113正、反面、第116頁反
    面），並有如附件一與附件二被告乙○○、甲○○與丁○○
    間及被告乙○○與甲○○間之電話通聯相互可供參佐（與如
    附表編號一、二之買賣海洛因相關部分之通訊監察譯文為附
    件一編號18、19、22、27-29號，附於本院卷一第116頁正、
    反面、第134頁），足可證明被告乙○○、甲○○有共同販
    賣第一級毒品海洛因與第二級毒品甲基安非他命之事實。而
    附件一、二之電話通聯除有各該通訊監察書與通訊監察譯文
    附於台灣台南地方法院檢察署95年度監續字第1152、1716、
    1892、1979、2094號等卷宗內可資佐證外，被告乙○○、甲○○二人於原審亦對上開監察譯文不爭執（見原審卷二第
    125至132頁)。又參照附件一、二之通訊監察譯文顯示（完
    整之通訊監察譯文書證附於本院卷一第99-137頁），受監聽
    人可證實為被告乙○○、甲○○：
    1.扣案之和信電訊股份有限公司（下稱和信電訊）行動電話
      門號「0000000000」SIM卡，自95年1月26日起，登記使用
      人即乙○○本人，且被告乙○○於警詢、偵訊及原審審理
      中，均坦承其實際使用該線電話無誤。
    2.扣案之和信電訊行動電話門號「0000000000」SIM卡，自
      94年6月8日起，登記名義人為「簡安東」，但被告甲○○
      於偵訊及原審審理中，坦承其為該線電話之實際使用人。
      此外，被告乙○○曾於95年10月23日15時16分許，以其所
      有之行動電話0000000000，撥打市內電話0000000000予電
      信業者，自稱「羅先生」，要代繳登記姓「簡」之行動電
      話0000000000之電話費，可見被告乙○○付費提供該線電
      話予其個人與被告甲○○使用。
    3.未扣案之行動電話門號「0000000000」，乃被告乙○○於
      95年10月29日15時03分許，以其名下行動電話0000000000
      ，接聽某不詳男子從0000000000來電時，裝載0000000000
      SIM卡之手機電力即將不足，被告乙○○便請該不詳男子
      改撥號碼0000000000與之通話，堪認該線電話0000000000
      之實際使用人，其實就是被告乙○○。
    4.未扣案之行動電話門號「0000000000」，乃被告甲○○於
      95年11月26日00時17分許，使用其行動電話0000000000，
      接聽某不詳男子（應該是被告乙○○）從0000000000（其
      他人在電話中對持機者稱之「阿偉」、「偉兄」或「偉哥
      」）來電時，該男子對被告甲○○表示該支0000000000之
      手機要拿去充電，如果有事再打「345」（即被告乙○○
      之行動電話000 0000000之末三碼）那支（見臺灣臺南地
      方法院檢察署〈下稱臺南地檢〉95年度監續字第2094號卷
      宗第4、5頁）。此外，某自稱「南仔他手下」不詳之人，
      於95年11月11日15時23分許，以市內電話0000000000撥打
      0000000000要找「偉兄」時，某不詳女子（應該是被告甲○○）代為接聽後，告知該來電者改撥打0000000000找得
      到人（見臺南地檢95年度監續字第1979號卷宗第9頁），
      益徵「偉兄」就是被告乙○○，堪認該線電話0000000000
      之實際使用人，也就是被告乙○○。
    5.未扣案之行動電話門號「0000000000」，其他人撥打該線
      電話都是找男子「阿偉」，偶由女子「阿華」代接電話。
      丁○○於95年11月22日14時47分許，以其行動電話000000
      0000撥打該線0000000000找男子「阿偉」談話時，問「82
      9 （即被告乙○○使用之行動電話0000000000之末三碼）
      那支」為何沒人接？「阿偉」答以「那支公休啦」（見臺
      南地檢95年度監續字第2094號卷宗第11頁），可見使用該
      線電話0000000000之阿偉，與上述使用行動電話00000000
      00之阿偉、偉兄或偉哥係同一人。此外，被告乙○○於95
      年10月12日20時26分許，曾以其行動電話0000000000，撥
      打市內電話0000000000予電信業者，提及「我那支0987多
      少錢妳幫我查看看」，證人即共同被告乙○○於本院亦自
      承伊與丁○○聯絡買賣毒品海洛因即是使用門號00000000
      00行動電話，並肯定證稱如附表編號一之販賣毒品海洛因
      予丁○○的行動電話是被告甲○○所接等語（本院卷二第
      113頁、第116頁反面），而被告甲○○於本院亦自承丁○○電話打來是伊所接，再交給乙○○，他是要向乙○○買
      海洛因，伊知道乙○○有在賣海洛因等語（本院卷二第11
      3頁反面）。可見該線電話0000000000之實際使用人確是
      被告乙○○、甲○○無訛。
    6.以上電話皆受到合法監聽。其中，電話號碼0000000000、
      0000000000、0000000000、0000000000之實際使用人是被
      告乙○○；電話號碼0000000000之實際使用人是被告甲○○，由被告乙○○付費。但兩人基於工作伙伴及同居男女
      朋友關係，偶爾會交換使用上開電話。
  (三)被告乙○○於原審審理時供承伊稱呼被告甲○○為小美女、
    美女或妹妹，稱呼海洛因為軟的、查某、女孩、粉的，安非
    他命為冰糖、硬的、男的、男孩（本院按，扣案之第二級毒
    品經鑑定結果為甲基安非他命，上開通聯中所稱冰糖、硬的
    、男的、男孩及被告、證人在本案中供述所稱之安非他命，
    應係指甲基安非他命）；伊使用過0000000000號行動電話門
    號，上開通聯譯文中，伊問被告甲○○硬的還剩多少，被告
    甲○○回答好像4個或5個，係指安非他命存量，裝5個是指
    包5包毒品，丁○○說那東西比上批還不好，上批的比較好
    ，應該是指上批的海洛因比較好用等語；被告甲○○在原審
    審理時亦供承被告乙○○稱呼伊為小美女、美女或妹妹，軟
    的、查某、女孩、粉的指海洛因，冰糖、硬的、男的、男孩
    指安非他命。伊曾使用過0000000000號行動電話，台中市○○區○○路1段46號506室係伊於查獲前一個多月承租，隔幾
    天再承租70 3室，506室係伊與被告乙○○居住，703室是要
    給陳成旺居住的，聽說旺哥已經死亡，死亡時間伊不知道。
    上開通聯譯文中，版子是指毒品樣品，阿鴻曾向伊尋問安非
    他命價格，伊應該是向阿鴻說我們沒有散的，被告乙○○問
    伊硬的還剩多少，伊回答好像4個或5個，是指安非他命存量
    ，裝5個係指裝5包毒品，樓上主要是放東西，是指租房子來
    放毒品等語。
  (四)如附件一所示之通聯譯文，其中編號18之通聯內容顯示：「
    95年10月24日16時7分45秒起：A（甲○○持用0000000000
    號行動電話門號）：喂。B（丁○○，持用0000000000號行
    動電話門號）：阿華哦。A：是。B：阿偉在嗎。A：有啊，
    怎麼樣。B ：叫他聽一下好嗎。A：（換乙○○接聽）喂。B
    ：我出發了。A：好。B：阿偉可不可以用一點樣品給我，因
    為有2個新客戶要討啊。A：好。B：我出發了。A：好」等語
    ，及編號19之通聯內容顯示：「95年10月26日15時21分19秒
    起：A （甲○○持用0000000000 號行動電話門號）：喂。B
    （丁○○，持用0000000000號行動電話門號）：阿華哦。A
    ：是。B：叫阿偉聽一下。A：他不在怎麼樣。B：不在，你
    昨天那個共7錢17萬5，我幫你匯上去了，你跟阿偉講一下。
    A：好」等語，則堪確認被告乙○○、甲○○二人係於附表
    編號１之時間地點販賣7錢共17萬5千元之海洛因予丁○○。
    另如編號27之通聯內容顯示：「95年11月23日14時30分56
    秒起：B（丁○○，持用0000000000號行動電話門號）：喂
    ，阿妹嗎。A（甲○○，持用0000000000號行動電話門號）
    ：是。B：你啊那個呢，偉呢。A：他在睡覺怎麼樣。B：叫
    他聽下好嗎。A：（換乙○○接聽）喂。B：我現在上去啊。
    A：好。B：阿偉，阿偉補一點，因為你上2次都不太夠，少
    一點。A：好。B：錢我順便幫你送上去。A：好」等語，及
    編號28之通聯譯文內容顯示：「95年11月23日14時32 分38
    秒起：B（乙○○，持用0000000000號行動電話門號）：喂
    。A（丁○○，持用0000000000號行動電話門號）：喂，偉
    仔一樣啦，半個啦。B：好」等語，而參諸被告甲○○之前
    與他人之電話對話「你要記得那個37重再拿啊」「都37 重
    的啦」，及被告乙○○與丁○○電話對話「我這裏磅375 （
    應係37.5）的一半啦，因為那袋子以前是10現算07，所以在
    磅都19多，196(應係19.6）多這樣」等語（見台南地檢署95
    監續1716第10頁第2、4通電話譯文)，參酌1兩為37.5公克，
    而本案經查扣之十數包海洛因，含包裝重初驗大皆為38.7
    、39、39.2公克之重量，其中甚至好幾包之重量為39.2公克
    (見台中地檢署95年度偵字第27933號卷第15頁反面、16頁)
    ，如購買1兩之一半，也即半個海洛因含袋重，即上開通聯
    所稱之196(即19.6公克)，堪認被告乙○○、甲○○二人確
    係於附表編號2之時間地點販賣半個即半兩，亦即18.75公克
    ，合計12萬5千元 (依前揭編號1明確且距本次交易時間較為
    接近之交易金額，7錢共17萬5千元計算，則18.75公克為5錢
    ，合計應認當時之販售價格為12萬5千元較妥)之海洛因予丁○○甚明。而非如被告乙○○所辯稱價錢不對云云。
  (五)按共同實施犯罪行為之人，在合同意思範圍以內，各自分擔
    犯罪行為之一部，相互利用他人之行為，以達其犯罪之目的
    者，即應對於全部所發生之結果，共同負責（最高法院28年
    上字第3110號判例可資參照）。次按聯絡毒品買賣、交付毒
    品、收取毒品買賣價金等行為，均屬販賣毒品罪構成要件事
    實之部分行為，苟有參與其事，即係分擔實行犯罪行為，自
    應負共同販賣毒品罪責（最高法院97 年台上字第1439號判
    決意旨參照），是就毒品交易時間、交易地點、金額數量之
    磋商，及毒品之實際交付、收取現款，均係構成販賣毒品海
    洛因罪之重要核心行為。本件如附表編號一、二之販賣毒品
    海洛因，依如附件一編號18所示，即95年10月24日16時7分
    45秒起之監聽譯文內容顯示，丁○○去電購買毒品，先由被
    告甲○○接聽電話，再轉交給乙○○接聽等情（本院卷一第
    116頁同），其後如附件一編號19所示，即95年10月26日15
    時21分19秒起之監聽譯文內容顯示：丁○○去電欲告知昨日
    之毒品買賣之價金共7錢17萬5千元，伊已為匯上去了，因被
    告乙○○不在，丁○○乃逕告知甲○○，並要甲○○向乙○○轉知等情（本院卷一第116正、反面同）。又依如附件一
    編號22所示，即95年10月24日13時15分10秒起之監聽譯文內
    容顯示，丁○○直接向甲○○告知，伊等一下會上去，伊等
    一下就去匯了等語（本院卷一第119頁反面同）。另依如附
    件一編號23所示，即95年11月23日14時30分56秒起之監聽譯
    文內容顯示，丁○○去電購買毒品，先由被告甲○○接聽電
    話，再轉交給乙○○接聽等情（本院卷一第134頁同），而
    依如附件一編號29所示，即95年11月23日21時17分23秒起之
    監聽譯文內容顯示，丁○○於當日北上台中交易完成取得毒
    品後，隨即返還台南，並打電話向乙○○抱怨說，這次海洛
    因的品質比上次不好等語（本院卷一第134頁同），又參諸
    本院卷一第132頁之監聽譯文內容顯示，在上開2次通話之間
    ，即於該次毒品完成買賣前，甲○○於95年11月23日16時37
    分18秒至同分37秒，在台中市○○區○○街131巷之基地台
    位置附近，撥打電話給尚在途中之丁○○詢問其坐什麼車，
    丁○○回以伊在和鑫（應為和欣客運之誤載）這邊，甲○○
    隨即答以伊快到了等情，則顯見該次毒品之交易，甲○○確
    有到場參與毒品買賣之交付行為。此外，被告甲○○於偵查
    中亦曾以證人身分具結供稱：扣案之第一級毒品海洛因、第
    二級毒品安非他命是被告乙○○的，被告乙○○要賣的，伊
    曾幫被告乙○○運送毒品給指定的人，一、二級都有，錢的
    部分伊沒有經手，有人打手機給被告乙○○，聯絡好之後，
    由被告乙○○分裝，再交給伊送至指定地點與購買者交易等
    語（見台灣台中地方法院檢察署95年度偵字第2793 3號卷第
    9、10頁），且除上開由甲○○聯絡而前往與丁○○交易毒
    品外，在卷附之監聽譯文中亦不乏甲○○與其他買主聯絡交
    易地點者，例如本院卷一第122頁反面所示於95年11月13日
    下午12時7分1秒之通聯即是，再參諸本院卷一第115頁反面
    所示於95年10月18日下午4時52分37秒乙○○與甲○○之通
    聯，乙○○指示甲○○分裝毒品等情。綜上事證顯示，甲○○所為並非僅單純代接買主來電之幫助犯而已，其實際已參
    與毒品交易之各階段行為，而共同促成毒品之販賣，其與被
    告乙○○為販賣毒品之共同正犯甚明。
  (六)雖由附件一、二通聯譯文中，顯示被告乙○○、甲○○除有
    附表所示之販賣海洛因予丁○○犯行外，似亦涉有多次販賣
    海洛因或甲基安非他命予丁○○或其他綽號「瘋子」、代號
    「某男」之不詳姓名年籍之人（此部分犯行，原審檢察官將
    之歸納為除附表所示之2次犯行外，另有十一次犯行，詳見
    附於原審卷二第146頁之「 原審檢察官補充理由書」），及
    被告甲○○於偵查中曾供稱有幫被告乙○○送毒品予購毒者
    阿瘦、阿田、海姐等人，以及證人戊○○亦於偵查中證稱以
    前伊朋友阿妹曾帶伊去那裡向被告乙○○買過安非他命，所
    以當日打算去向被告乙○○買云云等多次販賣海洛因或甲基
    安非他命犯行。惟查：
    1.因公訴人起訴被告乙○○、甲○○販賣毒品之時間係自95
      年10月間起至95年12月間止，未起訴被告二人95年9月之
      販賣一、二級毒品犯行，則上開有關通聯部分縱可證明95
      年9月被告二人有販賣海洛因或甲基安非他命予丁○○部
      分，亦應由檢察官另行偵辦，非本案所能審判，亦即「原
      審檢察官補充理由書」所列被告二人涉犯之販賣犯行中編
      號(一)至(七)應非本案所能審判範圍。
    2.上開被告乙○○、甲○○與丁○○95年10月以後之電話通
      聯部分，除附表所示之2次犯行，因有犯罪時地、販售種
      類、數量等可資確認被告二人之犯行（此部分即係「原審
      檢察官補充理由書」所列被告二人涉犯之販賣犯行中編號
      (八)、(十二)）外，其餘縱如「原審檢察官補充理由書」中，雖
      列舉了編號(九)、(十)、(十一)、(十三)等犯行，但編號(九)、(十)、(十一)所
      依據之電話通聯，既無法判定販賣之種類與數量，自不足
      為被告二人犯罪之論據，而編號(十三)由其所依據之電話通聯
      觀之，似仍係為編號(十二)販毒所為之交易聯絡，尚非另一販
      賣犯行。
    3.又綽號「瘋子」、代號「某男」、阿瘦、阿田、海姐或公
      訴意旨所指之「添壽」、「阿成」等人既均無姓名年籍可
      資查證，復無其他積極事證可為佐證，自不能僅憑被告甲○○於偵查中之供述即認定其與被告乙○○二人亦有販賣
      海洛因或甲基安非他命予該等綽號「瘋子」、代號「某男
      」、阿瘦、阿田、海姐等人之犯行，而將之論列審判。
    4.同理，證人戊○○於偵查中雖供稱以前其朋友阿妹曾帶其
      去向被告乙○○買過安非他命云云，但證人戊○○嗣於審
      判中即翻異前詞，而該阿妹者為何人亦無姓名年籍可資查
      證，又證人戊○○原於偵查之供述亦無販售時間、地點、
      數量等可資確定犯行，自亦不能認定被告二人有此犯行。
    5.至原起訴書雖未特別指出被告乙○○、甲○○有販賣海洛
      因予丁○○之犯行；而被告2人之辯護人亦為其等辯護稱
      ：被告乙○○、甲○○販賣海洛因予丁○○之犯罪事實未
      在起訴書所載犯罪事實之內，且起訴書證據欄內亦未列舉
      被告乙○○、甲○○販賣海洛因予丁○○之證據，顯見被
      告乙○○、甲○○販賣海洛因予丁○○之犯行非在檢察官
      起訴範圍之內，丁○○亦非起訴書所載之「其他不詳姓名
      之購毒者」，而檢察官於原審係以補充理由書補充論述被
      告乙○○、甲○○有販賣海洛因予丁○○之犯行，但未表
      明追加起訴之旨，且公訴意旨認本案為數罪關係，則就該
      非屬起訴範圍內之「販賣毒品予丁○○」部分之犯罪事實
      ，依不告不理原則，法院自不得就該未經起訴部分併予審
      判云云。惟按刑事訴訟程序中，對於被告之行為，即應受
      審判之對象（範圍），乃指起訴書（或自訴狀）所記載之
      被告「犯罪事實」（包括與之有連續犯、想像競合犯、牽
      連犯等具同一案件關係之犯罪事實）而言；此項起訴事實
      亦為被告行使其防禦權之範圍。是以若起訴書犯罪事實欄
      內，對此項行為已予以記載，即為法院應予審判之對象，
      最高法院83年度台上字第204號裁判可資參照。次按提起
      公訴，應於起訴書內記載犯罪事實及證據並所犯法條；起
      訴或其他訴訟行為，於法律上必備之程式有欠缺而其情形
      可補正者，法院應定期間，以裁定命其補正，刑事訴訟法
      第264條第2項第2款及同法第273條第6項分別定有明文。
      而關於「犯罪事實」應如何記載，法律雖無明文規定，惟
      因檢察官敘明之起訴事實即為法院審判之範圍（刑事訴訟
      法第268條參照），並為被告防禦準備之範圍，故其記載
      內容必須「足以表明其起訴範圍」，使法院得以確定審理
      範圍，並使被告知悉係因何犯罪事實被提起公訴而為防禦
      之準備，始為完備（最高法院九十六年度台上字第一六一
      二號判決意旨參照）。復按檢察官就被告犯罪事實，應負
      舉證責任，並指出證明之方法；法院於第一次審判期日前
      ，認為檢察官指出之證明方法顯不足認定被告有成立犯罪
      之可能時，應以裁定定期通知檢察官補正，逾期未補正者
      ，得以裁定駁回起訴，刑事訴訟法第161條第1項、第2項
      亦有明文規定。準此，檢察官就被告犯罪事實既負有舉證
      責任，並有指出證明方法之義務，則於起訴書之證據欄，
      自應就被告犯罪事實欄之各個待證構成要件事實，分別具
      體指出證明之方法，以明其是否已盡舉證之責。從而，如
      起訴書關於「犯罪事實」之記載不足以表明起訴範圍時，
      或關於證據之列載不完備時，即屬於法律上必備之程式有
      所欠缺，自得由法院依上揭規定裁定定期命檢察官補正，
      而檢察官自亦得於法院未裁定命補正前，自行補正以明確
      特定犯罪事實之範圍及負其舉證之責。本件原起訴書之犯
      罪事實已載明：「渠等2人（被告二人）共同基於反覆販
      賣第一級毒品海洛因及第二級毒品甲基安非他命（起訴書
      誤為安非他命）以營利之犯意聯絡，於95年10月間起至95
      年12月間止，將已分裝好之海洛因及甲基安非他命售予綽
      號分別為『海姊』、『添壽』、『阿成』等真實姓名年籍
      均不詳及其他不詳姓名之購毒者」等語，則本件起訴犯罪
      事實之範圍，其販毒時間係指95年10月間起至95年12 月
      間止，販毒對象係指「海姊」、「添壽」、「阿成」等真
      實姓名年籍均不詳及其他不詳姓名之購毒者，而「丁○○
      」者依卷證之監聽譯文顯示，其當時亦曾持李福中之行動
      電話使用，該購毒者是否確為丁○○本人，仍有不明，則
      其亦屬起訴書所載之不詳姓名年籍之購毒者。而依上開起
      訴意旨所示，被告等之犯罪時間範圍已特定，惟對於具體
      之販毒時間、對象、方法、數量、價錢及證據等則有不明
      （不僅販毒對象丁○○之證據不備，即連起訴書明載之「
      海姊」、「添壽」、「阿成」等人之購毒證據亦不備），
      檢察官就此本即負有補正之責，自不得以起訴書已否論列
      販毒予丁○○之證據，而作為認定犯罪事實是否及之之認
      定基礎，仍應以犯罪事實為起訴範圍之認定基礎。嗣於原
      審審理中之96年7月13日經蒞庭檢察官當庭提出補充理由
      書，除補正包括丁○○在內之販毒對象及販毒之犯罪事實
      外，並補正原已在卷證中之通訊監察譯文（包括丁○○與
      被告二人之通訊監察譯文在內）等書證資為證據，復經原
      審就此調查審理，並予被告及其辯護人防禦辯解之機會（
      見原審卷二第125-128、130 -131、134、137、146-153
      頁），是丁○○之購毒者向被告二人購買如附表所示之2
      次海洛因，業經檢察官補正犯罪事實，該2次毒品之販賣
      並未逾越原起訴事實之範圍，是該等部分自在原起訴範圍
      之內，本院應得審判，併此敘明。
  (七)本案為警查獲之第一級毒品海洛因數量多達508﹒31公克，
    純度高達57﹒87％，第二級毒品甲基安非他命數量多達1342
    ﹒05公克，純度高達88﹒0％，數量眾多，價值不菲。參以
    附件一與附件二被告乙○○、甲○○與丁○○間及被告乙○○與甲○○間之電話通聯，及被告甲○○於偵查中所述，相
    互印證，雖無從認定其販入價格，然第一級毒品海洛因及第
    二級毒品甲基安非他命物稀價昂，且毒品危害防制條例所規
    定販賣第一級毒品罪、販賣第二級毒品罪，罪刑嚴重，被告
    等苟無價差可圖，自不可能無緣無故甘冒被取締判處重刑之
    危險，販入如此眾多數量之海洛因與甲基安非他命，並多次
    出售數量不少之毒品予非親非故之丁○○，更長時間從事販
    賣海洛因與甲基安非他命之工作（雖如前所述因起訴範圍等
    理由，僅能於本案認定被告二人出售海洛因2次予丁○○，
    但由上開各事證足認被告二人確係長時間從事販賣海洛因與
    甲基安非他命之工作）。再參以被告乙○○嗣於本院認罪，
    並自承伊經手販賣毒品一次交易大約賺1、2萬元等語（本院
    卷二第113頁）。而證人即共犯甲○○於偵查已具結供稱扣
    案之第一級毒品海洛因、第二級毒品安非他命是被告乙○○
    的，被告乙○○要賣的，伊曾幫被告乙○○運送毒品給指定
    的人，一、二級都有，錢的部分伊沒有經手，有人打手機給
    被告乙○○，聯絡好之後，由被告乙○○分裝，再交給伊送
    至指定地點與購買者交易，扣案之點鈔機、現金90萬元、電
    子秤、分裝工具是乙○○的，點鈔機應該是驗假鈔用，電子
    秤是分裝販賣毒品用，分裝工具也是，伊係因為需要施用毒
    品，又沒錢買才幫被告乙○○送，被告乙○○免費提供伊第
    一、二級毒品等語（見台灣台中地方法院檢察署95年度偵字
    第27933號卷第9、10頁）。由是，自堪認被告二人確係基於
    營利之意圖，而販入海洛因與甲基安非他命，並進而已賣出
    海洛因。是本件事證明確，被告二人犯行均堪認定。
三、論罪科刑：
  (一)查海洛因、甲基安非他命分屬毒品危害防制條例第2條第2項
    第1款、第2款所定之第一級毒品、第二級毒品。雖如前所述
    因起訴範圍等理由，於本案未能認定被告二人進而出售甲基
    安非他命予人之犯行，惟按毒品危害防制條例第4條所規定
    之販賣毒品罪，不以販入之後復行賣出為要件，祇要以營利
    為目的，將毒品販入或賣出，有一於此，其犯罪即為完成。
    從而，被告二人販入海洛因、甲基安非他命並進而將海洛因
    出售予丁○○之行為，均係犯毒品危害防制條例第4條第1項
    之販賣第一級毒品罪及同條第2項之販賣第二級毒品罪。被
    告等因販賣而分別持有第一級毒品海洛因及第二級毒品甲基
    安非他命之低度行為，已為販賣之高度行為所吸收，不另論
    罪。
  (二)按毒品危害防制條例第4條所規定之販賣毒品罪，其行為態
    樣，可分為販入、賣出、販入後復行賣出等3種情形。其中
    販入或賣出，有一於此，其犯罪固屬完成；但在販入後復行
    賣出之場合，行為人意圖營利而販入毒品後，至首次賣出，
    乃2個舉動之接續實行，仍祇成立１個販賣既遂罪。最高法
    院96年台上字第3551號判決著有明文。經查本案因被告等否
    認販賣犯行，故無從明確知悉查獲之毒品海洛因與甲基安非
    他命，係被告二人何時販入，惟綜合各情，基於採取有利被
    告之原則，自宜認係被告二人於本案附表編號一所示之販賣
    犯行之前數日，亦即約95年10月間同時販入海洛因及甲基安
    非他命，而後再分別於附表編號一與二之時間賣出如該附表
    所示數量之海洛因，迄至95年12月5日為警查獲出售剩餘如
    扣案所示淨重508﹒31公克之海洛因，及尚未售出淨重1342
    ﹒05公克之甲基安非他命。因之，被告等販入第一級毒品海
    洛因之罪，應和其等嗣所為附表編號一之犯行，僅成立１個
    販賣第一級毒品既遂罪，而被告等同時販入海洛因與甲基安
    非他命，係屬一行為同時觸犯販賣第一級毒品與第二級毒品
    之罪，依刑法第55條規定，此部分應從一重量處販賣第一級
    毒品罪，進而僅論處１個販賣第一級毒品既遂罪。
  (三)次按數行為於同時同地或密切接近之時地實施，侵害同一之
    法益，各行為之獨立性極為薄弱，依一般社會健全觀念，在
    時間差距上，難以強行分開，在刑法評價上，以視為數個舉
    動之接續施行，合為包括之1行為予以評價，較為合理，方
    屬接續犯之範疇（依最高法院86年臺上字第3295號判例意旨
    參照），足見「接續犯」之成立，係以時、空密接性為前提
    要件，即透過對於同一法益之同種類侵害行為繼續不間斷之
    實行，業已稀釋個別行為之獨立性，致使刑法評價時將之視
    為單一、整體之犯罪行為，以符合社會一般人對於行為概念
    之認知，並與行為人之犯罪目的相互結合；至於學理上「包
    括一罪」概念中之「集合犯」態樣，乃係指依一般社會通念
    ，特定犯罪行為具有反覆實施之特性，立法者於制定刑罰法
    律之初，亦已認知該種行為類型之反覆性，而有意藉由法條
    中客觀構成要件之行為要素，涵括上開具有反覆實施特性之
    數個犯罪行為，仍僅接受一次刑法之評價為已足；然販賣毒
    品犯罪，或為零星偶一之販賣，是自難認立法者於制定刑罰
    法律之初，已認知該種行為類型之反覆性，且有意藉由法條
    中客觀構成要件之行為要素，涵括上開具有反覆實施特性之
    數個犯罪行為。且按94年2月2日修正公布，而於95年7月1日
    施行之刑法，基於刑罰公平原則之考量，杜絕僥倖之犯罪心
    理，並避免易致鼓勵犯罪之誤解，已刪除第56條連續犯之規
    定。是以對於集合犯，必須從嚴解釋，以符合立法者之意向
    。故如將被告二人分別販賣二種毒品，認為於客觀上均分別
    為符合一個反覆、延續性之行為，應屬集合犯而為單純一罪
    云云。其論述非唯與刪除連續犯之修法意旨，已難謂合，且
    就上訴人等多次販賣毒品之犯行，逕論以一罪，反較連續犯
    刪除前之法律適用，失之寬鬆，亦與刑罰評價之公平性有違
    及不符合法律規範之本質。基上，多次販賣毒品犯罪之行為
    ，當無論以「集合犯」之餘地，此時則應回歸一般刑法上行
    為單、複數之認定，而予論罪科刑，較稱妥適。（參照最高
    法院96年度台上字第3531號判決)，公訴人及原審暨被告辯
    護人咸認被告等係「基於反覆販賣第一級毒品海洛因及第二
    級毒品甲基安非他命以營利之犯意聯絡」，為集合犯云云，
    與前揭意旨不符，尚有未洽。從而，本案附表編號二之販賣
    毒品部分自應另立一販賣第一級毒品罪，並認被告二人所犯
    上開之罪，犯意各別，應予分論併罰。
  (四)被告甲○○曾因毒品危害防制條例案件，經原審法院判處有
    期徒刑3月確定，於95年6月29日易科罰金執行完畢（見卷附
    台灣高等法院被告前案紀錄表），5年以內故意再犯有期徒
    刑以上之罪為累犯，除法定刑為死刑、無期徒刑部分依法不
    得加重外，加重其刑。
  (五)按刑法第59條規定：犯罪之情狀顯可憫恕，認科以最低度刑
    仍嫌過重者，得酌量減輕其刑。立法理由中指出：本條所謂
    「犯罪之情狀可憫恕」，自係指裁判者審酌刑法第57條各款
    所列事項以及其他一切與犯罪有關之情狀之結果，認其犯罪
    足堪憫恕者而言。又最高法院70年度第6次刑事庭會議決議
    亦表示：刑法第59條規定，犯罪之情狀可憫恕者，得酌量減
    輕其刑，同法第57條規定，科刑時應審酌一切情狀，尤應注
    意左列事項（共10款）為科刑重輕之標準，兩條適用上固有
    區別，惟所謂「犯罪之情狀」與「一切情形」云云，並非有
    截然不同之領域，於裁判上酌減其刑時，應就犯罪一切情狀
    （包括第57條所列舉之10款事項），予以全盤考量，審酌其
    犯罪有無可憫恕之事由（即判例所稱有特殊之原因與環境等
    等，在客觀上足以引起一般同情，以及宣告法定低度刑，是
    否猶嫌過重），以為判斷。故適用第59條酌量減輕其刑時，
    並不排除第57條所列舉10款事由之審酌，惟其程度應達於確
    可憫恕，始可予以酌減。經查被告乙○○前雖已有麻醉藥品
    管理條例、偽造有價證券、電信法、肅清煙毒條例、藥事法
    、贓物等前科，又負責販入第一級毒品海洛因及第二級毒品
    甲基安非他命，並與購毒者聯繫，而販入之毒品為數不少，
    似非如一般吸毒者為賺取薄利購毒而販毒，惟本件既適用想
    像競合犯之規定而最終僅論罪被告乙○○如附表所示2次販
    賣第一級毒品海洛因予丁○○之犯行，縱使本件查扣之毒品
    為數不少，但此亦與被告另可能構成販毒犯罪有關（現經起
    訴由臺灣臺中地方法院98年度訴字第257號審理中），基於
    一罪一罰，本件仍應從被告所犯如附表所示2次販賣第一級
    毒品海洛因予丁○○之犯罪情節予以各別考量應處以之刑責
    ，而本件2次販賣第一級毒品海洛因，被告乙○○已於本院
    坦承犯行，且其販賣數量及價錢分別7錢17萬5千元及18﹒75
    公克12萬5千元，如一律處以死刑或無期徒刑，在社會通念
    上仍非無過苛之虞，難謂符合罪刑相當性及比例原則，並非
    無可憫恕之處，仍宜以刑法第59條之規定減輕其刑。而被告
    甲○○於本院已為認罪，且其主要負責包裝、送交毒品予購
    毒者，不惟情節較輕，且於偵查中能坦承部分犯行以利本案
    之偵辦，本院認縱科以法定最低刑度即無期徒刑，仍嫌過重
    ，難謂符合罪刑相當性及比例原則，因認其犯罪之情狀亦屬
    足堪憫恕，亦依刑法第59條之規定減輕其刑（即法定刑死刑
    部分減輕為無期徒刑，法定刑無期徒刑部分減輕為20年以下
    15年以上有期徒刑），被告甲○○部分並與累犯之加重依法
    先加後減。
  (六)原審以被告等罪證明確，予以論罪科刑，固非無見，惟查：
    1.本案為數罪併罰，原審卻以集合犯論處被告等人自95年9
      月初某日起至95年12月5日止，先後多次共同販賣第一級
      毒品海洛因及第二級毒品甲基安非他命犯行，自有不合。
    2.又無確切事證足認被告二人亦販賣一、二級毒品予綽號「
      瘋子」、「海姊」、「阿瘦」、「阿田」、「阿妹」等不
      詳姓名者，原審卻亦予論列，亦有未洽。
    3.原審漏未將含海洛因成分之殘渣袋5支諭知沒收銷燬，亦
      均有未合。
    4.扣案行動電話手機5支（0000000000、0000000000、00000
      00000、0000000000、0000000000)，雖係在上址506、703
      室查獲，屬於被告乙○○或被告甲○○所有，但與本件如
      附表編號一、二所示之販賣第一級毒品無關，亦不足認與
      先前販入海洛因及甲基安非他命有關，原審併予宣告沒收
      ，亦有未洽。
    被告二人初因否認犯罪而提起上訴，事後改認罪，但仍有部
    分辯解，及其等辯護人為其等之辯護，固均無理由，而檢察
    官上訴認為原判決不應對被告二人依刑法第59條減輕其刑，
    亦非有理由，惟原判決認定事實及適用法律復有上開可議之
    處，自應由本院將原判決撤銷改判。
  (七)爰分別審酌被告二人前揭各情，及販毒危害社會治安及國民
    健康甚巨，並參酌其等素行不佳，初否認犯行，嗣終能於本
    院坦承犯行之犯後態度等一切情狀，各處以如主文第2、3項
    所示之刑；另除就後述沒收部分應予以併執行外，被告二人
    所宣告之主刑，應分別定其應執行之刑，以示懲儆。
  (八)扣案之第一級毒品海洛因19包（合計淨重508﹒31公克，包
    裝重29﹒19公克）、第二級毒品甲基安非他命42包（驗前總
    毛重1431公克，扣除包裝重85﹒46公克，及取0.38公克鑑定
    用罄，合計驗餘淨重1341﹒67公克），以及含海洛因成分之
    殘渣袋5支（參見95年度偵字第27933號卷第98、99頁)，因
    無法分離，均應依毒品危害防制條例第18條第1項前段規定
    沒收銷燬之。又扣案之現金90萬元，係在上址703室被告乙○○、甲○○放置毒品及分裝工具處所查獲，而被告等2次
    販賣毒品所得分別為新台幣17萬5千元及12萬5千元，故該扣
    案之90萬元中之30萬元，應可認係屬被告二人共同於本案之
    2次販毒所得，但其餘60萬元，被告等自始並未承認係販毒
    所得（被告甲○○於警詢就此90萬元是否販毒所得，保持緘
    默，原判決誤為已供認），亦無確切事證足證與本案販賣毒
    品有關，故30萬元部分固應依毒品危害防制條例第19條第1
    項規定，宣告沒收，其餘60萬元部分則不宜宣告沒收。另扣
    案之毒品分裝袋2包又6個、毒品分裝盒3個、毒品分裝皮包1
    個、電子秤2台、毒品分裝鐵勺3支、毒品分裝木勺1支，被
    告甲○○於偵查中供承係分裝工具；點鈔機1台，被告甲○○於偵查中供承係驗假鈔所用，是扣案之毒品分裝袋2包又6
    個、毒品分裝盒3個、毒品分裝皮包1個、電子秤2台、毒品
    分裝鐵勺3支、毒品分裝木勺1支、點鈔機1台，均應認係供
    被告乙○○、甲○○販賣第一、二級毒品所用，亦依毒品危
    害防制條例第19條第1項規定宣告沒收。至送驗用罄之第二
    級毒品甲基安非他命0﹒38公克已不存在；扣案行動電話手
    機5支（0000000000、0000000000、0000000000、000000000
    0、000000 0000)，雖係在上址506、703室查獲，屬於被告
    乙○○或被告甲○○所有，但與本件如附表編號一、二所示
    之販賣第一級毒品無關，亦不足認與先前販入海洛因及甲基
    安非他命有關；未扣案之0000000000、0000000000、000000
    0000等行動電話，雖曾為被告等所使用過，其中0000000000
    號行動電話係本件供如附表編號一、二所示之販賣第一級毒
    品所用，但被告等未承認係其等所有，亦無法證明係被告等
    所有，故均不予宣告沒收；其餘扣案之物品則與本案並無任
    何關連，均不得予以宣告沒收。
參、公訴意旨略以：被告二人共同基於反覆販賣第一級毒品海洛
    因及第二級毒品甲基安非他命（起訴書誤為安非他命）以營
    利之犯意聯絡，於95年10月間起至95年12月間止，以不等之
    價格，將已分裝好之海洛因及甲基安非他命，除本案附表所
    示2次販售予丁○○之犯行外，另售予綽號分別為「海姊」
    、「添壽」、「阿成」等真實姓名年籍均不詳及其他不詳姓
    名之購毒者等人，因認被告等亦有涉犯毒品危害防制條例第
    4 條第1項、第2項之販賣第一級毒品、第二級毒品罪等語。
    惟查綽號「海姐」、「添壽」、「阿成」等真實姓名年籍均
    不詳者及其他不詳姓名之購毒者，除前揭丁○○此一購毒者
    ，有如本案附表所示2次購毒犯行可資確認外，其餘既均無
    姓名年籍可資查證，復無其他積極事證可為佐證，自不能僅
    憑被告甲○○於偵查中之供述即認定其與被告乙○○二人亦
    有販賣海洛因或甲基安非他命予該等綽號「海姊」、「添壽
    」、「阿成」等不詳姓名之人，該等部分之罪證即有不足，
    惟因公訴意旨認該等部分與本案判罪處刑部分係屬集合犯之
    單純一罪關係，故該等部分即不另為無罪之諭知。
據上論斷，應依刑事訴訟法第369條第1項前段、第364條、第299
條第1項前段，毒品危害防制條例第4條第1項、第2項、第18條第
1項前段、第19條第1項 ，刑法第11條、第28條、第47條第1項、
第59條，第51條第5款，判決如主文。
本案經檢察官丙○○到庭執行職務。
中    華    民    國    98    年    3     月    11    日
            刑事第五庭  審判長法  官  趙  春  碧
                              法  官  楊  真  明
                              法  官  賴  恭  利
以上正本證明與原本無異。
如不服本判決應於收受送達後十日內向本院提出上訴書狀，其未
敘述上訴理由者，並得於提起上訴後十日內向本院補提理由書（
均須按他造當事人之人數附繕本）「切勿逕送上級法院」。
                              書記官  林  桂  鳳
中    華    民    國    98    年    3     月    11    日
附表：
編號一
    販賣時間：95年10月25日某時
    販賣地點：臺中某處
    毒品種類：7錢共值新台幣175000元之毒品（海洛因）
    毒品數量：7錢
    付款方式：10月26日下午匯款
    交易對象：被告乙○○囑咐被告甲○○賣給丁○○
編號二
    販賣時間：95年11月23日下午2時31分許
    販賣地點：臺中市○區○○路附近
    毒品種類：18.75公克合計新台幣12萬5千元海洛因
    毒品數量：半個（37.5公克的一半，也即半兩）
    付款方式：面交（現金）
    交易對象：被告乙○○（被告甲○○在場）賣給丁○○
附件一
（被告乙○○、甲○○自93年9月3日起，以所持用之行動電話門
  號與丁○○及其他不詳姓者所持用之行動電話門號互為聯絡之
  通訊監察譯文)
1、95年9月3日18時22分59秒起：B（乙○○，持用0000000000號
   行動電話門號）：喂。A（丁○○，持用0000000000號行動電
   話門號）：阿偉嗎。B：是。A：我告訴你，我差不多7點出發
   ，他錢拿過來給我，3錢啦，和上2天那個一樣嗎。B ：好（
   見台灣台南地方法院檢察署95年監續字第1552號卷第4頁）。
2、95年9月12日12時55分11秒起：B（乙○○，持用0000000000
   號行動電話門號）：喂。A（丁○○，持用0000000000號行動
   電話門號）：偉仔。B：是的。A：剛才跟你講要一半。B：是
   的。A：他說3就好了。B：你要出來嗎。A：我現在要出發了
   （見台灣台南地方法院檢察署95年監續字第1552號卷第9頁）。
3、95年9月1日12時19分28秒起：B（乙○○，持用0000000000號
   行動電話門號）：喂。A（丁○○，持用0000000000號行動電
   話門號）：1個朋友錢寄在我這裡，要3錢，22的那個， 我早
   上坐車去。B ：好。A：去到那裡大約5、6點，錢他已經寄在
   我這裡了，66嗎。B：對。 A：我66順便拿上去，你幫我準備
   好。B：你那個錢是有困難嗎。 A：我這二天收到的，因為我
   人這二天還沒有找到，我找到後這二天陸續匯上去。B：我這
   就不能等啊，多少匯些給我，不然的會夾到。A：好（見台灣
   台南地方法院檢察署95年監續字第1552號卷第10頁）。
4、95年9月5日22時43分47秒起：B（乙○○，持用0000000000號
   行動電話門號）：喂。A（丁○○，持用0000000000號行動電
   話門號）：我告訴你，你那裡有沒有散的。B：沒有啊。A ：
   我講的散的是差不多4支香煙這樣子，因為安南說要討一點樣
   品。B：他上次來我就有拿給他啊，上次來我也是差不多這樣
   的量給他。A：現在有新朋友啊，你用給他，下一次我再補給
   你好了。B：好，沒有關係，他現在人呢，叫他明天再打機子
   給我，差不多5支份啊。A：我下次再補給你啦。B：好，沒有
   關係，明天你叫他來找我沒有關係。A：好（見台灣台南地方
   法院檢察署95年監續字第1552號卷第14頁）。
5、95年9月23日7時59分12秒起：B（某男，持用0000000000號行
   動電話門號）：喂，我告訴你。A（乙○○，持用0000000000
   號行動電話門號）：是的。B：那個硬的進來了。 A：我現在
   在附近。B：很漂亮啦。A：我去你那裡。B：好（見台灣台南
   地方法院檢察署95年監續字第1716號卷第4頁）。
6、95年9月25日14時53分8秒起：A（乙○○，持用0000000000號
   行動電話門號）：喂。B：（某男，持用0000000000號行動電
   話門號）：偉仔你要過去忠興兄拿錢就對了。A：來得及嗎。
   B：會啦，來得及，我告訴你拿來那個版頭不好啦。A：是。B
   ： 東西又不怎麼可以，我這裡有人叫我過去看，我過去看怎
   麼樣，再告訴你。A：好啊。B：有決定要嗎。A：有啦，我告
   訴你，除非很好才向他拿，如果沒有， 今晚我董仔這裡可能
   有消息。B：好啦，那我拿幾個就好了。 A：除非很好你再打
   電話告訴我，我錢準備好了。B：你錢準備好了，好啦，這邊
   不知道多少，我先向他問看看。A：好（見台灣台南地方法院
   檢察署95年監續字第171 6號卷第9頁）。
7、95年9月25日19時45分56秒起： A（乙○○，持用0000000000
   號行動電話門號）：怎麼樣。B：（某男，持用0000000000號
   行動電話門號）：11啦，很漂亮啦。A：那向他拿2個好了。B
   ：要拿2個麼。A：是。 B：那我還要過去向你拿錢。A：我過
   去啦。B：你過來。A：我現在人在北屯，正好要出門。B：你
   要過來拿嗎。A：對啊。 B：好（見台灣台南地方法院檢察署
   95年監續字第171 6號卷第9頁）。
8、95年9月25日22時8分42秒起：B（某男，持用0000000000號行
   動電話門號）：喂。A：（甲○○，持用0000000000號行動電
   話門號）：你要記得那個37重再拿啊。 B：都37重的啦A：好
   啦 （見台灣台南地方法院檢察署95年監續字第1716號卷第10
   頁）。
9、95年9月29日下午8時44分20秒起：A（乙○○，持用00000000
   00號行動電話門號）：是。B（丁○○，持用0000000000號行
   動電話門號）：我要出發了，歐仔我要出發了。A：好。 B：
   盡量用那個整粒的那個。A：好（見台灣台南地方法院檢察署
   95年監續字第1716號卷第12頁）。
10、95年9月29日22時56分52秒起：B（丁○○，持用0000000000
    號行動電話門號）：喂。 A（甲○○，持用0000000000號行
    動電話門號）：狐狸出來啊。B：我在外面啊。A：你在外面
    ，好。（見台灣台南地方法院檢察署95年監續字第1716號卷
    第12頁）。
11、95年9月30日14時29分39秒起：B（某男，使用00 -00000000
    號室內電話門號）：喂。A（乙○○，持用0000 000000號行
    動電話門號）：在睡覺嗎。B：沒有啊。A：我告訴你，我明
    天下午，可能還要進1次， 要進一定我錢會不夠，你明天下
    午的時候，差不多3點的時候，你多找一些。 B：明天。A：
    是，明天。 B：明天‧‧‧起亞（譯音）講星期一我拿給他
    ，我就跟他講星期一啊。 A：這樣哦。B：對啊。A：我本來
    是想說星期一再來進，但是發覺現在差不多了啊，剩2、3個
    而已。B：好啦，我再看看。A：沒關係，我告訴你，你盡量
    進，有辦法找多少算多少，我明天還有意思要再進1次。B：
    好啦。A：你就盡量啦，我會叫阿華和你連絡。B：好（見台
    灣台南地方法院檢察署95年監續字第1716號卷第13頁）。
12、95年10月7日19時46分12秒起：A（甲○○，持用0000000000
    號行動電話門號）：喂。B（某男，持用0000000000號行動
    電話門號）：不好意思，再跟你講一下，麻煩你再跑一下，
    還要1個，人家馬上要拿來，快一點。A：我還沒有回到家，
    好，1個嗎。B：對快一點。A：好（見台灣台南地方法院檢
    察署95年監續字第1716號卷第14頁）。
13、95年9月23日19時9秒起：B（甲○○，持用0000000000號行
    動電話門號）：喂。A（丁○○，持用0000000000號行動電
    話門號）：阿華嗎。B：你是誰。A：我台南狐狸。B：怎麼
    樣。A：你那個阿偉有向你交待，我等一下要過去拿3嗎。B
    ：有啦。A：我臨時又接到朋友的電話，說要再加1變成4。B
    ：好啦，好啦。A：4錢啦。B：好。A：麻煩你，我等一下會
    打給你，順便拿錢給你。B：好（見台灣台南地方法院檢察
    署95年監續字第1716號卷第19頁）。
14、95年9月23日20時44分16秒起：B（甲○○，持用0000000000
    號行動電話門號）：喂。A（丁○○，持用0000000000號行
    動電話門號）：阿華哦。B：是的。A：我台南狐狸，我現在
    坐車過去你大葉路那裡。B：好。A：現在坐車過去，到時候
    打給你。B：好（見台灣台南地方法院檢察署95年監續字第
    1716號卷第19頁）。
15、95年9月25日19時7分22秒起：A（丁○○，持用0000000000
    號行動電話門號）：喂。B（乙○○，持用0000000000號行
    動電話門號）：喂。A：我告訴你，我現在還要上去，剛才
    那個半的錢給你，再幫我準備半個。B：好。A：我要出發會
    打給你。B：好（見台灣台南地方法院檢察署95年監續字第
    1716號卷第19頁）。
16、95年9月26日1時57分4秒起：B（乙○○，持用0000000000號
    行動電話門號）：喂。 A（丁○○，持用0000000000號行動
    電話門號）：偉仔。B：是。A：你今天這2包。B：是。A ：
    袋子都沒有扣哦，都實的而已哦，人家現在打電話來說那有
    袋子沒有扣，包括藥只有5而已，我跟你講一下。B：應該是
    不會這樣。 A：可能忘記了。B：下次再補好不好。A：今天
    這2包都這樣。 B：我問看看。A：你問看看，晚上這包也一
    樣，袋子都沒有扣掉，我有告訴他下去再補給他。 B：含袋
    都19多。 A：含袋正好500，我這裡現場磅，他也是現場磅，
    正好500而已沒有加上去，沒有加袋子重，可能他忘記了，
    阿華可能忘記了。B：因為我們不是用500這樣算，因為375
    ‧‧‧我打過去（見台灣台南地方法院檢察署95年監續字第
    1716號卷第20頁）。
17、95年10月17日21時59分43秒起：B（丁○○，持用0000000000
      號行動電話門號）：偉仔，11、2點有沒有確定。 A（乙○○，持用0000000000號行動電話門號）： 應該是有吧，中
      午就要來了啊，差不多要11、2點才會到。 B：如果11、2
      點到的時候，你馬上打電話給我。A：我知道，我知道。B
      ：你打0915那支。A：我知道，我知道。B：0000000000。
      A：你2支電話不是這支，就是那支啊。B：好（見台灣台
      南地方法院檢察署95年監續字第1892號卷第6頁）。
18、95年10月24日16時7分45秒起：A（甲○○持用0000000000
      號行動電話門號）：喂。B（丁○○，持用0000000000號
      行動電話門號）：阿華哦。A：是。B：阿偉在嗎。A：有
      啊，怎麼樣。B：叫他聽一下好嗎。A：（換乙○○接聽）
      喂。B：我出發了。A：好。B：阿偉可不可以用一點樣品
      給我，因為有2個新客戶要討啊。A：好。B：我出發了。A
      ：好（見台灣台南地方法院檢察署95年監續字第1892號卷
      第9頁）。
19、95年10月26日15時21分19秒起：A（甲○○持用0000000000
    號行動電話門號）：喂。B（丁○○，持用0000000000號行
    動電話門號）：阿華哦。A：是。B：叫阿偉聽一下。A：他
    不在怎麼樣。B：不在，你昨天那個共7錢17萬5，我幫你匯
    上去了，你跟阿偉講一下。A：好（見台灣台南地方法院檢
    察署95年監續字第189 2號卷第9頁至第10頁）。
20、95年10月19日21時29分30秒起：A（乙○○持用0000000000
    號行動電話門號）：喂。B（瘋子，持用0000000000號行動
    電話門號）：喂。A：我告訴你明天公休。B：為什麼。A：
    這邊的線不順，東西星期六才會進來，我現在這裡留一個給
    你，你要用到星期六晚上，我這個本身差一點點，我剛才拿
    去給人家當樣品，因為我想說要進來了啊，結果他跟我講暫
    時要等1、2天，我這裡一個你先拿回去好了。B：好啊。A：
    你看要叫人家來拿還是怎麼樣。B：好啊。A：但是重量有差
    一點點，我下次再補你就好了。B：我叫阿田過去。A：來金
    城路與大葉路口。B：好（見台灣台南地方法院檢察署95年
    監續字第1892號卷第14頁）。
21、95年11月3日15時15分27秒起：B（某男，持用0000000000號
    行動電話門號）：喂。A（乙○○，持用0000000000號行動
    電話門號）：我告訴你，35重的你先幫我處理一下。B：好
    。A：我有留375的剩7個，有4個35的，我想說35的先處理完
    ，再用375的。B：好（見台灣台南地方法院檢察署95年監續
    字第1892號卷第14頁）。
22、95年10月24日13時15分10秒起：B（甲○○，持用000000000
    0號行動電話門號）：喂。A（李福中，持用00000000 00號
    行動電話門號）：阿華嗎。B：是。A：我等一下會上去。B
    ：好。A：我等一下就去匯了。B：好（見台灣台南地方法院
    檢察署95年監續字第1892號卷第17頁）。
23、95年11月14日14時58分8秒起：A（乙○○，持用0000000000
    號行動電話門號）：喂。B（某男，持用0000000000號行動
    電話門號）：女孩子要一個。A：上來再說，你人在那裡。B
    ：我等一下就到，我現在大墩十九街。A：好（見台灣台南
    地方法院檢察署95年監續字第1979號卷第6頁）。
24、95年11月16日21時44分5秒起：A（乙○○，持用0000000000
    號行動電話門號）：喂。B（某男，持用000000000 0號行動
    電話門號）：你有打給我嗎。A：是，是1半硬1半軟嗎。B：
    半個是軟的，硬的是1個，我先給你8萬，晚一點我再收回來
    給你。A：好啦（見台灣台南地方法院檢察署95年監續字第
    1979號卷第8頁）。
25、95年11月25日23時41分起：B（瘋子，持用0000000000號行
    動電話門號）：喂，我先拿8萬去給你好嗎。A（甲○○，持
    用00000000 00號行動電話門號）：好啊。B：拿硬的半個啦
    ，好不好。A：哦。B：好（見台灣台南地方法院檢察署95年
    監續字第2094號卷第12頁）。
26、95年11月26日17時34分45秒起：B（某男，持用0000000000
    號行動電話門號）：喂，姊啊，我到了。A（甲○○，持用
    0000000000號行動電話門號）：喂，你在那一邊。B：我在
    清海。A：有沒有要補。B：有啊，我還要1個。A：好，我馬
    上過去。B：好（見台灣台南地方法院檢察署95年監續字第
    2094號卷第13頁）。
27、95年11月23日14時30分56秒起：B（丁○○，持用000000000
    0號行動電話門號）：喂，阿妹嗎。A（甲○○，持用000000
    0000號行動電話門號）：是。B：你啊那個呢，偉呢。A：他
    在睡覺怎麼樣。B：叫他聽下好嗎。A：（換乙○○接聽）喂
    。B：我現在上去啊。A：好。 B：阿偉，阿偉補一點，因為
    你上2次都不太夠，少一點。 A：好。B：錢我順便幫你送上
    去。 A：好（見台灣台南地方法院檢察署95年監續字第2094
    號卷第15頁）。
28、95年11月23日14時32分38秒起：B（乙○○，持用000000000
    0號行動電話門號）：喂。A（丁○○，持用0000000000號行
    動電話門號）：喂，偉仔一樣啦，半個啦。B：好（見台灣
    台南地方法院檢察署95年監續字第2094號卷第15頁）。
29、95年11月23日21時17分23秒起：B（乙○○，持用000000000
    0號行動電話門號）：喂。A（丁○○，持用0000000000號行
    動電話門號）：那東西比上批的還不好啊，上批的比較好。
    B：因為以前他們說沒有效，沒有效，才去換這批，換這批
    來以後，本來今天還要去拿以前那個整角的那個，我老板的
    意思說這二天「鳥仔蛋」就回來了，忍一下就過去了。A：
    要算多少。B：一樣啦。A：好。B：忍一下，明後天就有了
    。A：好，剛才回來拿去給人家試，人家說沒有比較好，上
    批比較好。B：你如果走水的，可能比較不好，你如果用香
    煙的比較有效，就是我朋友他們那邊用香煙的在告訴我，我
    告訴他，才換這批來。A：我們這裡都走水的啊。B：現在很
    多走水的都在講啊，我很後悔跑去跟他講這個。A：我們這
    裡都走水的。B：好，好，好（見台灣台南地方法院檢察署
    95年監續字第2094號卷第15頁至第16頁）。
30、95年11月22日21時7分59秒起：B（甲○○，持用0000000000
    號行動電話門號）：喂。A（董仔，持用0000000000號行動
    電話門號）：喂，我等一下有人要過來拿，我晚一點再拿錢
    給你，我等一下先去拿半好不好。B：等一下你跟他講。A：
    好。B：（換乙○○接聽）怎麼樣。A ：我等一下硬的，我
    去拿半個好不好，我晚一點會收錢回來，我去南部收錢回來
    。B：你過來啊。A：我先過去再講。B：好（見台灣台南地
    方法院檢察署95年監續字第2094號卷第20頁）。
31、95年11月27日12時25分28秒起：A（瘋子，持用0000000000
    號行動電話門號）：喂。B（乙○○，持用0000000000號行
    動電話門號）：喂，你人在那裡。A：在南部。B：那裝出狀
    況啊。A：啊。B：我告訴你，他前天那個粉的還有半塊，我
    有向他拿回來了，如果可以的話，如果要的話就先來拿，不
    然就要到晚上10點左右，晚上10點左右另外還會有一批來，
    你看是要中午要先拿回走止，還是晚上才要一起來。A：我
    等一下再看看。B：等一下再打電話給我好了。A：我回去再
    打給你好了。B：好（見台灣台南地方法院檢察署95年監續
    字第2094號卷第21頁）。
附件二
（被告乙○○、甲○○以行動電話門號互為聯絡之通訊監察譯文
 ）
1、95年9月23日17時30分20秒起：B（甲○○，持用0000000000
   號行動電話門號）：喂。A（乙○○，持用0000000000號行動
   電話門號）：美女。B：是的。A：我跟你講，本來不是準備1
   個1半的要給狐狸。B：是。A：改成3啦。B：好啦。A：3次現
   金啦，他先前欠了1個9萬的嗎。B：是。A：這次拿9萬來，3
   次現金啦。B：3次現金，又拿1個9萬的來。A：拿9萬來還啊
   。B：喔，然後那3個現金嗎，就6萬。A：6萬6，他是2萬2，6
   萬6，他就是15萬6就對了。B：6萬6加9萬等於15萬6好啦。A
   ：對、對、對。B：好啦。A：然後連剛才5萬，就是20萬6千
   元，然後跟你拿了2千元，算20萬4千元。B：好啦，再說啦。
   A：他差不多7、8點鐘會到。B：好。A：狐狸的電話你有嗎。
   B：他到的時候你再打給我好了。A：要到的時候你就要叫他
   打給你啊。B：好啊。A：你知道電話嗎。B：不知道啊。A：
   不然到的時候我叫他打給你。B：好。A：把你的電話給他。B
   ：好（見台灣台南地方法院檢察署95年監續字第171 6號卷第
   4頁）。
2、95年9月23日19時19分13秒起：B（甲○○，持用0000000000
   號行動電話門號）：喂。A（乙○○，持用0000000000號行動
   電話門號）：你在找我嗎。B：是的，少4﹒09，1錢多一點點
   。。A：喔、喔、喔，4﹒09，這樣1錢多啊。B：是啊，對啊
   。A：好、好、好，瞭解，那沒有關係（見台灣台南地方法院
   檢察署95年監續字第1716號卷第5頁）。
3、95年9月23日22時17分起：B（甲○○，持用0000000000號行
   動電話門號）：喂。A（乙○○，持用0000000000號行動電話
   門號）：趕快過去。B：好啦。A：那個材吉（譯音）要3個小
   的你知不知道。B：是。A：到時候向他扣個03，大概03的給
   他。B：是3個小的。A：對。B：什麼時候來拿。A：他說可能
   要12點多。B：好啦，好啦。A：你先過去那個別墅。B：好（
   見台灣台南地方法院檢察署95年監續字第1716號卷第7頁）。
4、95年9月23日23時57分06秒起：B（甲○○，持用0000000000
   號行動電話門號）：喂。A（乙○○，持用0000000000號行動
   電話門號）：喂，你那個1次3、4錢，1次34多，1次36多，那
   這一次多少，35多。B：是34多啊。A：也是34多。B：對啊，
   少4﹒0啦。A：少4﹒0哦。B：對啊。A：把那個重量寫好。B
   ：好啦（見台灣台南地方法院檢察署95年監續字第1716號卷
   第8頁）。
5、95年9月25日20時3分24秒起：B（甲○○，持用0000000000號
   行動電話門號）：喂，怎麼樣。A（乙○○，持用0000000000
   號行動電話門號）：磅一個半的下來。B：1半的哦。A：對。
   B：哦。A：狐狸啦，B：他不是拿走了。A：還要再拿。B：好
   啦（見台灣台南地方法院檢察署95年監續字第1716號卷第9頁
   ）。
6、95年10月18日16時52分37秒起：A（甲○○，持用0000000000
   號行動電話門號）：喂。B（乙○○，持用00000 00000號行
   動電話門號）：喂，小美女嗎。A：是，你下課了哦。B：是
   ，那裡有沒有5個小的，你把它裝5個小的起來好不好。A：裝
   5個哦，好。B：其中1個用2個裝起1個，3個用分開裝。A：1
   個2，3個就對了。B：那個2，5點半人家要。A：好（見台灣
   台南地方法院檢察署95年監續字第1892號卷第8頁）。
7、95年10月18日17時15分30秒起：A（甲○○，持用0000000000
   號行動電話門號）：喂。B（乙○○，持用0000000000號行動
   電話門號）：是，你現在把它拿過去，他現在大榮路口。A：
   叫他等一下我還在用啦。B：1個2，1個4分之1包在一起。A：
   好啦（見台灣台南地方法院檢察署95 年監續字第1892號卷第
   8頁）。
8、95年10月30日3時59分26秒起：A（乙○○，持用0000000000
   號行動電話門號）：喂。B（甲○○，持用0000000000號行動
   電話門號）：喂。A：你在睡覺嗎。B：是。A：我們那裡硬的
   還剩多少。B：好像4個還是5個吧。A：怎麼還有那麼多。B：
   硬的啊。A：對啊。B：等一下我看看，還有4個啊。A ：瘋子
   不在嗎。B：是。A：好（見台灣台南地方法院檢察署95年監
   續字第1892號卷第11頁）。
9、95年11月5日12時40分39秒起：B（乙○○，持用0000000000
   號行動電話門號）：喂。A（甲○○，持用0000000000號行動
   電話門號）：喂，洪大哥剛才打電話給我，他說男的一樣嗎
   。B：哦。A：給他一樣是不是。B：什麼東西。A：男的啦，
   價錢啦。B：37啦，拿8啦。A：哦，好，我打電話告訴他。B
   ：好（見台灣台南地方法院檢察署95年監續字第1892號卷第
   12頁）。
10、95年11月13日14時26分59秒起：B（乙○○，持用000000000
    0號行動電話門號）：妹妹，爸爸帶你去好不好。A（甲○○
    ，持用0000000000號行動電話門號）：好啊。B：你在那裡
    等改天再你去。A：他已經快到了啊，沒關係那就先叫他租
    起來，我們明天再整理，東西先拿上來放，樓上乾淨就好了
    ，樓上也沒有要作什麼。B：這樣喔。A：是啊，樓上主要是
    放東西，用乾淨，吉仔可以睡覺就好了（見台灣台南地方法
    院檢察署95年監續字第1979號卷第6頁）。
11、95年11月26日0時17分58秒起：B（甲○○，持用0000000000
    號行動電話門號）：喂。A（乙○○，持用0000000000號行
    動電話門號）：有沒有事。B：那個阿鴻打電話來。A：是。
    B：他說還要討版子，我們那裡就都沒有散的了啦。A：你向
    他講沒有散的啦。B：他講可以可以賣他半錢。A：軟的嗎。
    B：男的啦。A：你跟他講就沒有散的啦，要怎麼用半錢，你
    就跟他講一下。B：好啦，好啦。A ：瘋子找得到人嗎。B：
    瘋子剛才有拿8萬5來啊。A：好。B：還再討半個去啊。A：
    你有沒有跟他講。B：我有告訴他，現在來都要現金啊，他
    說好啊，他等於是拿半個粗的，其他要回這樣啊，我告訴他
    現在再來都要現金啊，不可以帳再一直累積下去了。A：因
    為他昨天拿半個男孩，半個女孩。B：對啊。A：半個男孩，
    半個女孩。B：1個男孩，半個女孩啦。A：是，昨天的帳沒
    有回多少，今天還拿這樣，半個男孩嗎。B：是。A：男孩還
    多少。B：我不知道，我還沒有算，我等一下要算（見台灣
    台南地方法院檢察署95年監續字第2094號卷第4頁至第5頁）。


司法院資訊處製作；財團法人民間司法改革基金會備份。
